【裁判字號】    89,上訴,1168
【裁判日期】    891122
【裁判案由】    公共危險
【裁判全文】
臺灣高等法院高雄分院刑事判決                  八十九年度上訴字第一一六八號
    上  訴  人  台灣高雄地方法院檢察署
    被      告  甲○○
    被      告  乙○○
右上訴人因被告公共危險案件，不服臺灣高雄地方法院八十九年度訴字第五七０號中
華民國八十九年六月七日第一審判決（起訴案號：臺灣高雄地方法院檢察署八十八年
度偵字第二二三０三號），提起上訴，本院判決如左：
      主  文
原判決撤銷。
甲○○、乙○○共同壅塞陸路，致生往來之危險，各處有期徒刑陸月。均緩刑貳年。
      事  實
一、甲○○、乙○○均明知飆車會導致道路交通公眾往來之危險，竟由甲○○騎乘改
    造化油器及排氣管之ＷＪＲ－一四五號重機車，後載乙○○，與其他騎乘約二十
    餘部機車之姓名年籍不詳成年人約三十人，共同基於飆車之犯意聯絡，於民國八
    十八年九月五日凌晨某時許，自高雄市○○路由南向北方向行駛，與其他機車，
    共同占據雙向車道，併排、高速行駛，不顧其他車輛及路人之行駛安全，均強行
    通過，嚴重影響參與道路交通公眾之安全，致生陸路往來危險，嗣於當日凌晨二
    時許，在高雄市○○○路二十號前，為警臨檢攔截查獲。
二、案經高雄市政府警察局苓雅分局報請台灣高雄地方法院檢察署檢察官偵查起訴。
      理  由
一、訊據被告甲○○及乙○○固坦承有於右揭時、地，共同騎乘上開機車，為警查獲
    之事實，惟矢口否認有何飆車犯行，均辯稱：渠等是日凌晨零時許，共同騎乘上
    開機車並均戴安全帽，至五甲之永和豆漿店吃宵夜，回程時騎經凱旋路北上欲左
    彎二聖路時，遇有一群飆車族車陣自後湧至，隨即該群飆車族車陣見凱旋路與二
    聖路口有警車取締飆車，遂與渠等共同左彎二聖路，並高速前進，將渠等夾雜於
    車陣中，渠等當時行駛於慢車道，嗣後即在二聖路轉彎處不遠，為便衣警察揮動
    木棍欲行攔截，因是時不知員警身份，為圖閃避，乃在一陣慌亂中，直覺性往右
    側騎樓閃躲，惟騎樓部分係大理石地板甚滑，所以重心不穩而跌倒，且為警查獲
    前不久，甲○○尚因左前臂受傷，不可能有飆車行為，至車牌係於八十五年間因
    交通違規為警拆牌云云。經查：
（一）被告等於右揭時、地，騎乘上開機車並為警查獲一節，業據證人即現場執勤警
      員許文彬結證稱：當日執勤員警共分兩組，一組位於凱旋路與二聖路口附近，
      以制服警員攔截，另一組則位於二聖路口轉角處相當距離，以便衣警員攔截，
      是晚係接獲制服警員通報，上開凱旋路與二聖路東南角路段，有一、二十輛飆
      車族機車，騎乘快車道，自凱旋路由南向北行駛，於是其與組員以便衣在二聖
      路轉角處埋伏，當時執勤員警均身著便衣，見被告二人共同騎乘機車，均戴安
      全帽與飆車車陣共同以時速六、七十公里速度前進，並將車道封閉，遂揮警棍
      、吹哨子，表明警察身分，被告等是從快車道移到慢車道，為圖加速逃逸遂自
      己跌倒受傷等語，並有高雄市政府警察局交通大隊執行「交通稽查」專案勤務
      逮捕現行犯簡易移辦單一紙，上載：被告等共同騎乘無牌照輕機車一部，於凱
      旋路至二聖路路上，與約二十部機車上載約三十餘人，在上開路段快、慢車道
    ，並行飆速行駛，不聽制止、行駛快車、並行或蛇行等違規行為附卷可稽。又
      被告甲○○是日騎乘之機車，車牌業經交通違規而吊銷多年，又經改裝化油器
      及排氣管，顯為便於飆車之加速行駛甚明。
（二）另被告甲○○因左前臂於八十八年八月二十二日受有三處切割傷共縫二十三針
      之事實，固據其提出陸發醫院八十九年五月三日陸診字第一五二四四號診斷證
      明書一紙在卷供佐，且上開醫院於八十九年五月十日函稱：被告甲○○傷勢在
      癒合前，勉強可騎乘機車，但不可過度運用前臂及手腕之力量等語。又於八十
      九年十月十二日函稱：九月五日傷口已癒合，作拆線處理，九月五日以前因傷
      口未癒合，不宜過度使力為佳等語，是被告甲○○於八十八年九月五日，傷口
      業已癒合。且惟騎乘機車加油、煞車，均可以右手之單手為之，左手充其量僅
      保持平衡而已，而上開醫院之函文雖表示被告甲○○之傷勢尚不可過度運用前
      臂及手腕之力量，然此僅醫院之立場係保障病患之絕對安全無虞所建議，尚非
      表示被告甲○○完全無法運用前臂及手腕之力量，換言之，被告甲○○未必遵
      照醫院之指示，謹慎行事，而未過度運用前臂及手腕之力量。況飆車族僅臨時
      湊合之群眾，並無一定之組織，過路之車輛隨時得以共犯之意思加入或退出，
      是尚難認被告甲○○當時之身體狀況，必須為如何之配合，而無法為飆車行為
      。
（三）綜上所述，被告等所辯顯係卸責之詞，不足採信，事證明確，犯行均堪認定。
二、核被告二人與其他之飆車族，騎乘機車共同占據雙向車道，併排、高速行駛，所
    為，均係犯刑法第一百八十五條之壅塞陸路，致生往來之危險罪，被告二人與其
    他不詳姓名之之飆車成年人間，有犯意之聯絡及行為之分擔，為共同正犯。
三、原審未察，以不能證明被告犯罪，而為被告無罪之諭知，尚有未合，檢察官上訴
    ，指摘原判決不當，為有理由，自應由本院撤銷改判。爰審酌被告明知併排、高
    速、呼嘯而過之飆車行為，嚴重影響道路交通公眾往來之安全，且政府再三宣導
    ，並嚴加取締，猶不顧道路交通公眾之權益而參與，殊有不法，且犯後飾詞圖卸
    態度欠佳等一切情狀，各量處如主文第二項所示之刑。
四、又被告均未曾受有期徒刑以上刑之宣告，有台灣高等法院被告全國前案紀錄表記
    載可考，因一時失慮衝動而飆車，經此偵審程序，應知警惕諒無再犯之虞，本院
    認所宣告之刑，以暫不執行為適當，併諭知緩刑二年，以勵自新。
據上論結，應依刑事訴訟法第三百六十九條第一項前段、第三百六十四條、第二百九
十九條第一項前段，刑法第二十八條、第一百八十五條、第七十四條第一款，罰金罰
鍰提高標準條例第一條前段，判決如主文。
本案經檢察官陳新慶到庭執行職務。
中    華    民    國     八十九     年      十一      月    二十二      日
                              臺灣高等法院高雄分院刑事第三庭
                                  審判長法官  莊秋桃
                                        法官  謝宏宗
                                        法官  魏式璧
右正本證明與原本無異。
如不服本判決，應於判決送達後十日內向本院提出上訴狀，其未述理由者並應於提
出上訴狀後十日內向本院補提理由書（應附繕本)。
                                      書記官  楊茱宜
中    華    民    國     八十九     年      十一      月     二十四     日
附錄：本判決論罪科刑法條：
刑法第一百八十五條
損壞或壅塞陸路、水路、橋樑或其他公眾往來之設備或以他法致生往來危險者，處五
年以下有期徒刑，拘役或五百元以下罰金。
因而致人於死者，處無期徒刑或七年以上有期徒刑；致重傷者，處三年以上、十年以
下有期徒刑。
第一項之未遂犯罰之。
                                                                        Ｋ


司法院資訊處製作；財團法人民間司法改革基金會備份。
